【裁判字號】    97,聲減,2152
【裁判日期】    970603
【裁判案由】    視為減刑及定其應執行刑
【裁判全文】
臺灣高雄地方法院刑事裁定            97年度聲減字第2152號
聲  請  人  臺灣高雄地方法院檢察署檢察官
受  刑  人  甲○○
上列受刑人因違反麻醉藥品管理條例等案件，已經判決罪刑確定
，聲請人聲請就視為減刑之罪定應執行刑（97年度執聲字第1183
號），本院裁定如下：
    主  文
甲○○所犯附表編號一、二、四所示違反麻醉藥品管理條例等
罪，均視為減刑為如附表編號一、二、四所載之刑，並與附表編
號三所示其餘不應減刑之犯罪所處之刑，應執行有期徒刑拾年
陸月又拾伍日，褫奪公權肆年。
    理  由
一、本件聲請意旨：受刑人甲○○因違反麻醉藥品管理條例等數
    罪，先後經判決確定如附表所示之刑，應依刑法第53條、第
    51條第5 款規定，定其應執行之刑，爰依刑事訴訟法第477
    條第1 項聲請本院裁定其應執行刑等語。
二、按「犯罪在中華民國96年4 月24日以前者，除本條例另有規
    定外，依下列規定減刑；一死刑減為無期徒刑。二無期徒刑
    減為有期徒刑20年。三有期徒刑、拘役或罰金，減其刑期或
    金額二分之一。緩刑或假釋中之人犯，於本條例施行之日起
    ，視為已依前項規定減其宣告刑，毋庸聲請裁定減刑。但經
    撤銷緩刑之宣告或假釋者，仍應依本條例規定聲請裁定減刑
    」、「依本條例應減刑之罪，已經判決確定尚未執行或執行
    未完畢者，由檢察官或應減刑之人犯聲請最後審理事實之法
    院裁定之；依本條例應減刑之數罪，經二以上法院裁判確定
    者，得由一檢察官或應減刑之人犯合併向其中一裁判法院聲
    請裁定之」、「本條例自中華民國96年7 月16日施行」，中
    華民國96年罪犯減刑條例第2 條、第8 條第1 項、第3 項、
    第16條分別定有明文。從而，依該條例應減刑之案件，於96
    年7 月16日減刑條例施行時，已經判決確定尚未執行或執行
    未完畢之案件，檢察官或應減刑人犯即可聲請法院裁定減刑
    。質言之，是否已經執行完畢，應以96年7 月16日（中華民
    國96年罪犯減刑條例施行時）是否已經執行完畢為判斷之基
    準，而非以法院繫屬或裁定時為準。
三、次按「裁判確定前犯數罪，有應減刑與不應減刑者，就應減
    刑之罪，依第2 條、第4 條、第6 條至第8 條及前條規定減
    刑後，與不應減刑之罪之宣告刑，適用刑法第51條定應執行
    之刑」，中華民國96年罪犯減刑條例第10條第2 項定有明文
    。又「數罪併罰已定執行刑案件，如數罪均應減刑者，於減
    刑後另定執行刑時，宜定為原定執行刑之二分之一；數罪有
    應減刑、有不應減刑者，於減刑後另定執行刑時，宜在原定
    執行刑之刑期以下酌定其執行刑」，為法院辦理96年減刑案
    件應行注意事項第15條所明定。
四、經查：
  (一)受刑人甲○○因犯如附表所示之各罪，其犯罪時間皆在96年
    4 月24日以前，其中附表編號1 、2 、4 所示違反麻醉藥品
    管理條例等3 罪均合於減刑條件，另附表編號3 所示違反肅
    清煙毒條例案件則因經宣告有期徒刑12年及褫奪公權4 年，
    屬上開減刑條例第3 條第1 項第7 款之罪，且受宣告有期徒
    刑已逾1 年6 月，依上開減刑條例第3 條第1 項前段之規定
    不予減刑，上開各罪先後經本院及台灣高等法院高雄分院判
    處如附表所示之刑均已確定在案，並經台灣高等法院高雄分
    院以85年度聲字第232 號裁定合併應執行有期徒刑15年10月
    及褫奪公權4 年確定，受刑人嗣於95年1 月24日假釋出監並
    交付保護管束，應於101 年1 月16日保護管束期滿，是於96
    年7 月16日上開減刑條例施行時尚未執行完畢乙節，有85年
    執更字第3271號執行指揮書（指揮書執畢日期101 年10月28
    日，101 年1 月16日縮刑期滿）及臺灣高等法院被告前案紀
    錄表各1 份在卷可稽，合先敘明。
  (二)又依上開減刑條例之減刑裁定，係按原判決之宣告刑而減之
    ，並非重新判決，故關於定應執行刑時，均應依原判決時所
    應適用法律定應執行刑之法律規定定之，並不生新舊法比較
    適用問題（最高法院97年度台非字第119 號判決意旨參照）
    ，是受刑人行為後，刑法雖於94年2 月2 日有所修正（95年
    7 月1 日施行），惟因如附表所示之各罪於前開法律變更前
    均已判決確定，雖於法律變更後始依上開減刑條例之規定重
    行合併定執行刑，仍應依原確定裁判時所適用之法律定其應
    執行之刑，尚不生新舊法比較適用問題，附此敘明。
  (三)綜上所述，受刑人雖已於95年1 月24日假釋出監，然其中附
    表編號1 、2 、4 所示違反麻醉藥品管理條例等3 罪，依上
    開減刑條例第2 條第2 項之規定視為已減刑，與附表編號3
    所示違反肅清煙毒條例不予減刑之罪，仍符合定應執行刑之
    要件，自得聲請就附表所示之罪所處之刑，定其應執行之刑
    。從而，聲請人就受刑人所犯附表所示各罪聲請視為減刑與
    不予減刑重行定其應執行之刑，經核尚無不合，應予准許，
    爰依刑法第53條、修正前刑法第51條第5 款，中華民國96年
    罪犯減刑條例第2 條第2 項前段、第8 條第1 項、第3 項、
    第11條、第12條，裁定如主文。又附表編號3 所示褫奪公權
    部分，雖不在得定執行刑之列，惟為免執行掛漏，仍就附表
    編號3 部分定其應執行刑時將其列載於本件裁定主文，至原
    判決諭知沒收從刑部分，不在減刑範圍內，仍應依原判決執
    行之，均併此敘明。
中    華    民    國    97    年    6     月    3     日
                  刑事第十七庭  法  官  林建鼎
以上正本證明與原本無異
如不服本裁定應於送達後5日內向本院提出抗告狀
中    華    民    國    97    年    6     月    3     日
                                書記官  林秀敏
  受刑人甲○○視為減刑及定應執行之行案件一覽表
附表：
┌──────┬────────┬────────┬────────┬────────┐
│編       號 │       一       │       二       │       三       │       四       │
├──────┼────────┼────────┼────────┼────────┤
│罪       名 │麻藥            │藥事法          │肅清煙毒條例    │肅清煙毒條例    │
├──────┼────────┼────────┼────────┼────────┤
│宣  告  刑  │有期徒刑5月     │有期徒刑6月     │有期徒刑12年、褫│有期徒刑3年8月  │
│            │                │                │奪公權4年       │                │
├──────┼────────┼────────┼────────┼────────┤
│減刑與否    │視為減刑        │視為減刑        │不予減刑        │視為減刑        │
├──────┼────────┼────────┼────────┼────────┤
│犯 罪 日 期 │84年6 月23日    │84年6 月21日    │84年6 月23日    │84年6 月23日    │
├──────┼────────┼────────┼────────┼────────┤
│偵 查 機 關 │高雄地檢84年度偵│高雄地檢84年度偵│高雄地檢84年度偵│高雄地檢84年度偵│
│年 度 案 號 │字第12122號     │字第12122號     │字第9577號      │字第9577號      │
├───┬──┼────────┼────────┼────────┼────────┤
│      │法院│高雄地院        │高雄地院        │高雄高分院      │高雄地院        │
│      ├──┼────────┼────────┼────────┼────────┤
│最  後│案號│84年度訴字第2227│84年度訴字第2227│84年度上訴字第27│84年度訴字第1764│
│      │    │號              │號              │43號            │號              │
│      ├──┼────────┼────────┼────────┼────────┤
│事實審│判決│84年11月9日     │84年11月9日     │85年3月27日     │84年10月19日    │
│      │日期│                │                │                │                │
├───┼──┼────────┼────────┼────────┼────────┤
│      │法院│高雄地院        │高雄地院        │高雄高分院      │高雄地院        │
│確  定├──┼────────┼────────┼────────┼────────┤
│      │案號│84年度訴字第2227│84年度訴字第2227│84年度上訴字第27│84年度訴字第1764│
│      │    │號              │號              │43號            │號              │
│      ├──┼────────┼────────┼────────┼────────┤
│判  決│確定│85年1月19日     │85年1月19日     │85年3月27日     │85年1月19日     │
│      │日期│                │                │                │                │
├───┴──┼────────┼────────┼────────┼────────┤
│所犯法條    │麻藥第13條之1 第│藥事法第83條第1 │肅清煙毒條例第5 │肅清煙毒條例第9 │
│            │2 項第4 款      │項              │條第1 項        │條第1 項        │
├──────┼────────┼────────┼────────┼────────┤
│是否合於96年│第2 條第2 項視為│第2 條第2 項視為│不予減刑        │第2 條第2 項視為│
│罪犯減刑條例│減刑            │減刑            │                │減刑            │
├──────┼────────┼────────┼────────┼────────┤
│視為減刑後之│有期徒刑2月15日 │有期徒刑3月     │不予減刑        │有期徒刑1年10月 │
│刑度        │                │                │                │                │
├──────┼────────┼────────┼────────┼────────┤
│            │高雄高分院85年度│高雄高分院85年度│高雄高分院85年度│高雄高分院85年度│
│備        考│聲字第232 號裁定│聲字第232 號裁定│聲字第232 號裁定│聲字第232 號裁定│
│            │曾定應執行刑    │曾定應執行刑    │曾定應執行刑    │曾定應執行刑    │
└──────┴────────┴────────┴────────┴────────┘


司法院資訊處製作；財團法人民間司法改革基金會備份。
